# 营改增后预收账款的会计处理

提问人：大葱拌牛肉 时间：2017-03-08 09:23:47
营改增后预收租金、预收工程款、预收房款如何会计处理？还有预付工程款如何会计处理？纳税义务发生时间是在收到预收款的时候吗

回答人：chenyiwei
纳税义务发生时间如果是收到预收款时，则：借：银行存款，贷：预收账款，贷：应交税费——应交增值税（销项税额） 纳税义务发生时间是会计上确认收入时：借：银行存款，贷：预收账款，贷：应交税费——待转销项税额，到后续确认销售收入时从待转销项税额转入销项税额。